臺灣士林地方法院民事裁定
111年度抗字第36號
抗  告  人  高靖容

相  對  人  合迪股份有限公司

法定代理人  陳鳳龍


上列當事人間因本票裁定事件，抗告人對於中華民國110年12月1
3日本院司法事務官所為110年度司票字第11483號裁定提起抗告
，本院裁定如下：
    主  文
抗告駁回。
抗告程序費用由抗告人負擔。
    理  由
一、按執票人向本票發票人行使追索權時，得聲請法院裁定後強
    制執行。在票據上簽名者，依票上所載文義負責。票據法第
    123條、第5條第1項分別定有明文。又本票執票人依上開法
    條之規定，聲請法院裁定許可對發票人強制執行，係屬非訟
    事件程序，法院僅就形式上審查得否准許強制執行，此項裁
    定並無確定實體上法律關係存否之效力，如發票人就票據債
    務之存否有爭執時，應由發票人提起確認之訴，以資解決。
    最高法院56年度台抗字第714號、57年度台抗字第76號裁定
    可資參照。是法院辦理本票執票人聲請裁定准許向本票發票
    人強制執行事件，僅審查本票形式上要件是否具備，無庸亦
    無從審究本票原因關係債權是否存在之實體事項。
二、本件相對人於原審主張：相對人執有抗告人於民國109年11
    月12日簽發、票面金額為新臺幣（下同）66萬元、到期日為
    110年10月13日之本票1紙（下稱系爭本票），並免除作成拒
    絕證書。詎於屆期提示後，尚有票款本金55萬8,250元未獲
    清償，爰依票據法第123條規定，聲請裁定許可強制執行，
    並據其於原審提出與所述相符之系爭本票為證，經原審審核
    後認為系爭本票之票據債務確已屆期，相對人得對發票人即
    抗告人行使追索權，而裁定准許強制執行（下稱原裁定）。
三、抗告意旨略以：系爭本票係為擔保抗告人對相對人之借款（
    下稱系爭借款），同時以抗告人提供車輛設定動產擔保，抗
    告人並依約如期繳款10期。詎相對人片面主張抗告人喪失期
    限利益，終止系爭借款契約，並將車輛取回拍賣，獲取拍得
    價金31萬元後，更限期抗告人於110年12月31日前清償拍賣
    不足清償款29萬餘元，相對人所為已涉犯詐欺取財、強制罪
    嫌，及民法侵權行為、不當得利規定，且相對人係以詐欺或
    惡意取得系爭本票，系爭本票依法自屬無效等語，並聲明：
    原裁定廢棄。
四、經查，相對人於原審提出之系爭本票，已具備本票應記載事
    項，而屬有效之本票，且已屆到期日，抗告人依法應給付全
    數票款，惟其僅給付部分票款，相對人聲請裁定准許強制執
    行，原裁定據以准許，於法核無不合；又抗告人主張相對人
    片面終止系爭借款契約，將其車輛拍賣而獲取價金31萬元，
    並限期清償29萬餘元，業已涉犯詐欺、強制罪嫌，及民法侵
    權行為、不當得利規定，且以詐欺或惡意取得系爭本票而無
    效等語，核屬對實體事項之抗辯，揆諸首揭說明，抗告人前
    揭所陳之主張，應另行提起訴訟解決，要非本件非訟程序所
    得審究，本院自仍應為許可強制執行之裁定。從而，抗告人
    以前開情詞提起本件抗告，為無理由，應予駁回。
五、爰裁定如主文。
中　　華　　民　　國　　111 　年　　2 　　月　　16　　日
                  民事第二庭  法  官  蔡子琪
以上正本係照原本作成。
本件裁定不得再為抗告。
中　　華　　民　　國　　111 　年　　2 　　月　　16　　日
                              書記官  簡吟倫